【裁判字號】    99,台抗,627
【裁判日期】    990812
【裁判案由】    請求確認繼承權存在
【裁判全文】
最高法院民事裁定              九十九年度台抗字第六二七號
抗  告  人  甲○○
上列抗告人因與相對人台南縣政府間請求確認繼承權存在事件，
對於中華民國九十九年六月十五日台灣高等法院台南分院裁定（
九十八年度家上字第五七號），提起抗告，本院裁定如下：
    主  文
抗告駁回。
抗告訴訟費用由抗告人負擔。
    理  由
本件抗告人向台灣台南地方法院對相對人台南縣政府起訴請求確
認其對於被繼承人陳新發、陳進發遺產之繼承權存在。經該法院
判決其敗訴，抗告人提起上訴。原法院以：按對於某人遺產請求
確認有繼承權存在之訴，屬於財產權訴訟，應按遺產之價額，徵
收訴訟費用。本件之遺產價額，被繼承人陳新發、陳進發所遺留
土地公告現值為新台幣（下同）一千一百九十九萬一千一百四十
元，另遭徵收土地補償費為三百二十萬九千八百元，合計為一千
五百二十萬零九百四十元，有地價謄本、土地登記簿謄本及徵收
土地補償費資料等件足稽，並為抗告人所不爭執。本件應徵收第
一審裁判費為十四萬五千八百四十八元，除已繳納之三萬二千七
百七十九元外，尚有十一萬三千零六十九元未據繳納；應徵收第
二審裁判費為二十一萬八千七百七十二元，除已繳納之四萬九千
一百六十八元外，尚有十六萬九千六百零四元未據繳納。抗告人
尚未繳納之第一審、第二審裁判費合計二十八萬二千六百七十三
元，爰以裁定限抗告人於收受裁定七日內，如數向原法院補繳。
按訴訟程序進行中所為之裁定，除別有規定外，不得抗告，民事
訴訟法第四百八十三條定有明文。本件抗告人對原裁定除關於核
定訴訟標的價額為一千五百二十萬零九百四十元部分，依民事訴
訟法第七十七條之一第四項規定得抗告外，其餘關於限期命抗告
人補繳第一審、第二審裁判費部分，為訴訟程序進行中所為之裁
定，依上說明，自不得抗告，抗告人就此部分逕為抗告，即非合
法。次按對於某人遺產請求確認有繼承權存在之訴，屬於財產權
訴訟。原法院本此見解，依陳新發、陳進發遺產之價額核定本件
訴訟標的價額為一千五百二十萬零九百四十元部分，經核並無不
合。抗告論旨，指摘原裁定關於此部分為不當，求予廢棄，非有
理由。
據上論結，本件抗告為一部不合法，一部無理由。依民事訴訟法
第四百九十五條之一第一項、第四百四十四條第一項、第四百四
十九條第一項、第九十五條、第七十八條，裁定如主文。
中    華    民    國  九十九  年    八    月   十二   日
                      最高法院民事第七庭
                          審判長法官  劉  福  聲
                                法官  鄭  玉  山
                                法官  黃  義  豐
                                法官  劉  靜  嫻
                                法官  袁  靜  文
本件正本證明與原本無異
                                      書  記  官
中    華    民    國  九十九  年    八    月  二十五  日
                                                     d

司法院資訊處製作；財團法人民間司法改革基金會備份。
